臺灣臺南地方法院刑事判決
109年度易字第1340號
公  訴  人  臺灣臺南地方檢察署檢察官
被      告  黃秋心




上列被告因竊盜案件，經檢察官提起公訴（109年度偵字第13674
號），本院判決如下：
    主  文
黃秋心犯竊盜罪，累犯，處拘役貳拾日，如易科罰金，以新臺幣
壹仟元折算壹日。
未扣案犯罪所得安全帽壹頂，沒收，於全部或一部不能沒收時，
追徵其價額。
    事實及理由
一、按法院認為應科拘役、罰金或應諭知免刑或無罪之案件，被
    告經合法傳喚無正當理由不到庭者，得不待其陳述逕行判決
    ，刑事訴訟法第306條定有明文。查，被告經本院合法傳喚
    無正當理由不到庭，有送達回證為憑，本院認本件為應科拘
    役之案件，爰不待其陳述逕行判決。
二、本件犯罪事實及證據，均引用檢察官起訴書之記載（如附件
    ）。
三、核被告所為，係犯刑法第320條第1項之竊盜罪。被告前有起
    訴書附表所載竊盜前科執行完畢之紀錄，有其前案紀錄表可
    稽，其於刑之執行完畢後，5年內再故意犯本件有期徒刑以
    上之罪，為累犯，參酌釋字第775號解釋意旨，被告構成累
    犯之前案與本案之罪質相同，其於前案執行完畢後再犯本案
    ，足見其具有特別惡性且對於刑罰之反應薄弱，應加重其刑
    。
四、爰審酌被告前有多次竊盜前科，仍不知反省，再次任意行竊
    他人之安全帽，所為實無可取，且犯後否認犯行，態度非佳
    ，惟考量所竊安全帽之價值不高，被害人所受損害有限，犯
    罪情節尚屬輕微等一切情狀，量處如主文所示之刑，並諭知
    易科罰金之折算標準。
五、被告竊得安全帽1頂，核屬犯罪所得，雖未扣案，仍應依刑
    法第38條之1第1項前段、第3項規定，宣告沒收之，於全部
    或一部不能沒收或不宜沒收時，追徵其價額。
據上論斷，應依刑事訴訟法第299條第1項前段、第306條、第310
條之1，刑法第320條第1項、第47條第1項、第41條第1項前段、
第38條之1第1項前段、第3項，判決如主文。
本案經檢察官陳于文提起公訴，檢察官廖舒屏到庭執行職務。
中　　華　　民　　國　　110 　年　　3 　　月　　29　　日
　　　　　　　　　刑事第十四庭  法　官　周宛瑩
以上正本證明與原本無異。
如不服本判決應於收受本判決後20日內向本院提出上訴書狀，並
應敘述具體理由。其未敘述上訴理由者，應於上訴期間屆滿後20
日內向本院補提理由書狀（均須按他造當事人之人數附繕本）「
切勿逕送上級法院」。 
  　　　　　　　　　　　　　　　書記官　李諾櫻
中　　華　　民　　國　　110 　年　　3 　　月　　29　　日
附錄論罪法條：
中華民國刑法第320條
意圖為自己或第三人不法之所有，而竊取他人之動產者，為竊盜
罪，處5年以下有期徒刑、拘役或50萬元以下罰金。
意圖為自己或第三人不法之利益，而竊佔他人之不動產者，依前
項之規定處斷。
前二項之未遂犯罰之。
附件：
臺灣臺南地方檢察署檢察官起訴書
                                    109年度偵字第13674號
　　被　　　告　黃秋心　女　44歲（民國00年0月00日生）
　　　　　　　　　　　　住○○市○○區○○路0號
　　　　　　　　　　　　居臺南市○○區○○○路00號5樓
　　　　　　　　　　　　國民身分證統一編號：Z000000000號
上列被告因竊盜案件，業經偵查終結，認應提起公訴，茲將犯罪
事實及證據並所犯法條分敘如下：
　　　　犯罪事實
一、黃秋心前因偽造文書、竊盜等案件，先後經最高法院、臺灣
    高等法院高雄分院、臺灣高雄地方法院及臺灣屏東地方法院
    分別判決如附表所示之罪刑確定，並經臺灣屏東地方法院以
    100年度聲字第1741號裁定應執行有期徒刑6年確定，於民國
    105年5月4日縮刑期滿，執行完畢。詎其仍不知悔改，於民國
    109年6月13日16時12分許，騎乘車牌號碼000-0000號普通重
    型機車（下稱A車），前往臺南市○○區○○里○○路000號之寶雅
    永康崑山店前停車場，見鄭莉嬛將其所有之車牌號碼000-00
    00號普通重型機車停放該處，並將安全帽1頂（價值新臺幣5
    80元，下稱本案安全帽）放置在機車腳踏板上，即徒手竊取
    之，得手後騎乘A車離去。
二、案經臺南市政府警察局永康分局報告偵辦。
　　　　證據並所犯法條
一、證據清單及待證事實：
編號 證據名稱 待證事實 1 被告黃秋心於警詢時之供述 被告於上開時、地，取走本案安全帽之事實。 2 證人即被害人鄭莉嬛之警詢證述 被害人將其所有之車牌號碼000-0000號普通重型機車停放在寶雅永康崑山店前停車場，其後原本放置在機車腳踏板上之本案安全帽遭竊之事實。 3 監視器影像光碟1片、監視器影像翻拍照片及現場照片12張、 被告騎乘其所有之A車，於上開時、地，竊取本案安全帽後，旋即騎乘A車離開之事實。 4 車輛詳細資料表 被告於案發當日所騎乘之車牌號碼000-0000號普通重型機車，為被告所有之事實。 
二、被告經傳喚未到庭，於警詢時辯稱：我以為本案安全帽是我
    朋友黃詩倩的，所以才拿走該安全帽，並已將安全帽拿給黃
    詩倩了，但我無法提供黃詩倩的年籍資料或聯絡方法云云，
    然衡情被告所稱之友人「黃詩倩」若確有其人，且被告對「
    黃詩倩」所使用之安全帽款式又知之甚詳，又自信其取走本
    案安全帽後，能將安全帽交給「黃詩倩」，且其後並聲稱其
    確已將本案安全帽交給「黃詩倩」，則被告理當與「黃詩倩
    」相當熟識且有聯繫方法，又何以於案發後，卻無法提供黃
    詩倩的年籍資料或聯絡方法？而被告若確有將本案安全帽交
    與「黃詩倩」，「黃詩倩」又為何並未發現該安全帽並非其
    所有？是被告上開所辯，顯係臨訟卸責之詞，委無可採，被
    告犯嫌，應堪認定。
三、核被告所為，係犯刑法第320條第1項之竊盜罪嫌。被告曾受
    如犯罪事實欄所載之有期徒刑執行完畢，有本署刑案資料查
    註紀錄表1份在卷可參，其於5年以內故意再犯本件有期徒刑
    以上之罪，為累犯，請參照大法官會議釋字第775號解釋意
    旨，審酌是否依刑法第47條第1項規定加重其刑。被告因本
    案犯行取得犯罪所得即本案安全帽1頂，未據扣案，業據被
    告供承在卷，請依刑法第38條之1第1項前段、第3項規定，
    宣告沒收，於全部或一部不能沒收或不宜執行沒收時，追徵
    其價額。
四、依刑事訴訟法第251條第1項提起公訴。
　　此　致
臺灣臺南地方法院
中　　華　　民　　國　 109　　年　　10　　月　　22　　日
                              檢察官　陳于文
本件證明與原本無異
中　　華　　民　　國　 109　　年　　10　　月　　29　　日
                              書記官  李美惠
附錄本案所犯法條全文：
中華民國刑法第320條第1項
意圖為自己或第三人不法之所有，而竊取他人之動產者，為竊盜
罪，處 5 年以下有期徒刑、拘役或 50 萬元以下罰金。
意圖為自己或第三人不法之利益，而竊佔他人之不動產者，依前
項之規定處斷。
前二項之未遂犯罰之。
附表
編號 犯罪行為態樣 確定判決法院 案                號 確定判決時間 宣   告   刑 1 竊盜 高雄地方法院 99年度審易字第1524號 99年6月21日 有期徒刑參月 2 偽造文書及竊盜 高雄地方法院 99年度訴字第706號 99年7月5日 有期徒刑伍月、肆月、參月、參月、參月，應執行有期徒刑壹年貳月 3 竊盜 高雄地方法院 99年度簡字第657號 99年11月9日 有期徒刑參月 4 偽造文書及竊盜 最高法院 100年度台上字第883號 100年2月24日 有期徒刑陸月、伍月、肆月、參月、參月，應執行有期徒刑壹年伍月 5 竊盜 高等法院高雄分院 99年度上易字第1304號 100年6月23日 有期徒刑參月，共拾柒罪，應執行有期徒刑參年 6 竊盜 屏東地方法院 100年度簡字第1040號 100年8月1日 有期徒刑貳月 7 竊盜 屏東地方法院 100年度簡字第1359號 100年9月14日 有期徒刑貳月 8 編號1至7各罪，經屏東地方法院以100年度聲字第1741號裁定應執行有期徒刑6年確定，於105年5月4日縮刑期滿，執行完畢。